臺灣高雄地方法院刑事判決　　　　　　 94年度訴字第1610號
公　訴　人　臺灣高雄地方法院檢察署檢察官
被　　　告　未○○
　　　　　　　　　　寄金門郵政.
被　　　告　庚○○
上列被告因搶奪案件，經檢察官提起公訴（94年度偵字第11214
號）暨移送併辦（臺灣高雄地方法院檢察署94年度偵字第12779
號)， 本院判決如下：
    主  文
未○○共同連續犯搶奪罪，累犯，處有期徒刑壹年。
庚○○共同連續犯搶奪罪，處有期徒刑貳年。
    事  實
一、未○○曾因竊盜案件，經本院以89年度少易字第1 號判處有
    期徒刑8 月確定；另因傷害、搶奪等案件，經臺灣高雄少年
    法院以89年度少訴字第22號分別判處有期徒刑8 月、1 年6
    月（定應執行刑為有期徒刑2 年）確定，經接續執行，於民
    國91年10月1 日執行完畢。
二、庚○○與未○○基於共同或獨自為自己不法所有之意圖，並
    基於概括犯意，連續單獨或共乘機車，在高雄市各地趁機下
    手搶奪被害人之財物（被害人、犯罪時間、地點、搶得財物
    及犯罪行為人均詳如附表一），得手後旋即逃逸。嗣庚○○
    、未○○於為附表一編號7.所示之犯行後，經警據報前往查
    緝，於94年3 月20日1 時30分許，在高雄市○鎮區○○路與
    公正街口逮捕庚○○，於同日3 時許，在高雄市前鎮區○○○路162 號「印地安KTV 」219 號包廂內逮捕未○○，始知
    上情。
三、案經高雄市政府警察局前鎮分局、苓雅分局及三民第二分局
    移送臺灣高雄地方法院檢察署檢察官偵查起訴及移送併辦。
    理  由
壹、證據能部分：
一、按憲法第16條保障人民之訴訟權，就刑事被告而言，包含其
    在訴訟上應享有充分之防禦權。刑事被告詰問證人之權利，
    即屬該等權利之一，且屬憲法第8 條第1 項規定「非由法院
    依法定程序不得審問處罰」之正當法律程序所保障之權利。
    為確保被告對證人之詰問權，證人於審判中，應依法定程序
    ，到場具結陳述，並接受被告之詰問，其陳述始得作為認定
    被告犯罪事實之判斷依據。刑事審判上之共同被告，係為訴
    訟經濟等原因，由檢察官或自訴人合併或追加起訴，或由法
    院合併審判所形成，其間各別被告及犯罪事實仍獨立存在。
    故共同被告對其他共同被告之案件而言，為被告以外之第三
    人，本質上屬於證人，自不能因案件合併關係而影響其他共
    同被告原享有之上開憲法上權利，司法院大法官會議釋字第
    582 號解釋可資參照。次按被告以外之人於審判外之言詞或
    書面陳述，於法律有規定者外，不得作為證據，刑事訴訟法
    第158 條之3 、第159 條第1 項定有明文。又參考上開第15
    9 條第1 項之立法理由：「本條原條文僅規定證人於審判（
    按指廣義之審判，即包含準備程序與言詞辯論程序）外之陳
    述（含言詞陳述與書面陳述），除法律有規定者外，不得作
    為證據。但實務上共同被告（指於一個訴訟關係中，同為被
    告之人）、共犯、被害人等，非必即屬訴訟法上之「證人」
    ，其等審判外之陳述，性質上亦屬傳聞證據，得否作為證據
    ，不免引起爭議；另對於被告審判外之陳述，應無保護其反
    對詰問權之問題，爰參考日本刑事訴訟法第320 條第1 項之
    規定，修正本條第1 項，即除法律有規定者外，「被告以外
    之人」審判外之「言詞或書面」陳述，原則上均不得作為證
    據，而將共同被告、共犯、被害人等審判外之陳述，同列入
    傳聞法則之規範，不以證人審判外之陳述為限」，是共同被
    告於審判外之陳述，應無證據能力，但共同被告如以證人身
    分具結，並經詰問，則有證據能力。經查：本件被告庚○○
    對於被告未○○之案件；被告未○○對於被告庚○○之案件
    而言，均為被告以外之第三人，是被告庚○○於警詢所為關
    於未○○之陳述筆錄；被告未○○於警詢時所為關於庚○○
    之陳述，均係屬於被告以外之人於審判外之陳述，依上開規
    定，均為傳聞證據，本案被告庚○○、未○○對於各一共同
    被告於警詢之證據能力不爭執，且至言詞辯論終結前，就前
    開庚○○、未○○警詢中所為陳述之證據能力亦未聲明異議
    ，而前開證人於警詢中之陳述，亦未經渠主張有何非出於自
    由意志之情形，是本件認為容許前開證人等陳述之證據能力
    ，亦無不當，應依刑事訴訟法第159 條之5 之規定，認前開
    庚○○偉庭於警詢中之證述具有證據能力。
二、按刑事訴訟法第187 條、第188 條規定：證人具結前，應告
    以具結之義務及偽證之處罰。對於不令具結之證人，應告以
    當據實陳述，不得匿、飾、增、減。具結應於訊問前為之。
    但應否具結有疑義者，得命於訊問後為之。又同法第158 條
    之3 規定：證人、鑑定人依法應具結而未具結者，其證言或
    鑑定意見，不得作為證據。核其立法意旨，在以具結擔保其
    證言係據實陳述，倘違背該等具結規定，其等證言，即因欠
    缺程序方面之法定要件，難認為係合法之證據資料。而刑事
    審判上之共同被告，係為訴訟經濟等原因，由檢察官或自訴
    人合併或追加起訴，或由法院合併審判所形成，其間各別被
    告及犯罪事實仍獨立存在。故共同被告對其他共同被告之案
    件而言，為被告以外之第三人，本質上屬於證人，自不能因
    案件合併關係而影響其他共同被告原享有之憲法上各項權利
    ，大法官會議解釋第582 號解釋文亦載明斯旨。查被告庚○○、未○○於本案偵訊時所為之供述，均係於渠等分別於各
    自被訴搶奪案件中以被告身分所為之供述，並非係以證人地
    位供承有關其餘共同被告犯案情事，且未有簽立結文，有上
    開案卷在卷可稽。則被告庚○○、未○○於偵訊時所為之供
    述，應認無證據能力。
三、按被告以外之人於審判外之言詞或書面陳述，除法律有規定
    者外，不得作為證據；被告以外之人於檢察事務官、司法警
    察官或司法警察調查中所為之陳述，與審判中不符時，其先
    前之陳述具有較可信之特別情況，且為證明犯罪事實存否所
    必要者，得為證據；被告以外之人於審判中有下列情形之一
    ，其於檢察事務官、司法警察官或司法警察調查中所為之陳
    述，經證明具有可信之特別情況，且為證明犯罪事實之存否
    所必要者，得為證據：一死亡者。二身心障礙致記憶喪失或
    無法陳述者。三滯留國外或所在不明而無法傳喚或傳喚不到
    者。四到庭後無正當理由拒絕陳述者。刑事訴訟法第159 條
    第1 項、第159 條之2 、第159 條之3 ，分別定有明文。所
    謂「顯有不可信性」、「特別可信性」，係指陳述是否出於
    供述者之真意、有無違法取供情事之信用性而言，故應就偵
    查或調查筆錄製作之原因、過程及其功能等項加以綜合觀察
    ，據以判斷傳聞證據是否「非顯不可信」或「有特別可信之
    情況」，倘可據以認定其任意性暨信用性俱無疑慮者，即可
    例外賦予「證據能力」，俾其成為法院審判時之適格證據資
    料；換言之，「證據能力」所強調者，實乃其作為認定被告
    犯罪證據之資格，此與其內容究否足以證明被告犯罪之「證
    明力」，尚有層次差別，不容混為一談。經查，證人蔡洪玉
    、酉○○、丑○○、己○○、癸○○、辰○於警詢時分別指
    認被告庚○○、未○○係向其下手行搶之人，然渠等於本院
    審理時，則分別供稱沒有看清楚搶奪財物之人，所以無法指
    認是否是在庭的被告等語，其等先前之供述與渠等其後在法
    院之供述固有所不同，然觀諸證人戌○○○、酉○○、丑○○、己○○、癸○○、辰○、丁○○、亥○○、丙○○於警
    詢中陳述條理清晰，並無答非所問情事，且證人戌○○○、
    酉○○、丑○○、己○○、癸○○、辰○、丁○○、丙○○
    亦未陳稱有何違法取證情形，而證人戌○○○、酉○○、丑
    ○○、己○○、癸○○、辰○、丁○○、亥○○、丙○○於
    警詢陳述時，距離案發較近，記憶較為清晰，堪認證人戌○○○、酉○○、丑○○、己○○、癸○○、辰○、丁○○、
    亥○○、丙○○於警詢中所為之供述，顯係出於自由意志，
    應具有任意性甚明。證人戌○○○、酉○○、丑○○、己○○、癸○○、辰○、丁○○、亥○○、丙○○於警詢中之陳
    述與審判中所言不符，其於警詢中之陳述既為證明犯罪事實
    所必要，應認有證據能力。
四、按被告以外之人於偵查中向檢察官所為陳述，除顯有不可信
    之情況者外，得為證據，刑事訴訟法第159 條之1 第2 項定
    有明文。偵查中對被告以外之人所為之偵查筆錄，性質上係
    屬傳聞證據。惟現階段刑事訴訟法規定檢察官代表國家偵查
    犯罪、實施公訴，依法其有訊問被告之權，證人且須具結，
    而實務運作時，檢察官偵查中向被告以外之人所取得之陳述
    ，原則上均能遵守法律規定，不致違法取供，其可信度極高
    ，職是，被告以外之人前於偵查中已具結而為證述，除反對
    該項供述得具有證據能力之一方，已釋明「顯有不可信之情
    況」之理由外，不宜以該證人未能於審判中接受他造之反對
    詰問為由，即遽指該證人於偵查中之陳述不具證據能力。查
    本件證人徐中亭、辛○○○、丑○○、卯○○、陳怡均、辰
    ○、申○○、天○○於檢察官偵查中就被告涉犯本件搶奪犯
    行均經具結後證述，並無證據顯示檢察官在偵查時有不法取
    供之情形，亦查無證據顯示上開證述有顯不可信之情況，依
    上開說明，證人徐中亭、辛○○○、丑○○、卯○○、陳怡
    均、辰○、申○○、天○○於檢察官偵查中所為之證詞自具
    有證據能力。
五、按被告以外之人，於審判外之言詞或書面陳述，除法律有規
    定者外，不得作為證據；又被告以外之人（包括證人、鑑定
    人、告訴人、被害人及共同被告等）於檢察事務官、司法警
    察官或司法警察調查中所為之陳述，與審判中不符時，其先
    前之陳述具有較可信之特別情況，且為證明犯罪事實存否所
    必要者，得為證據，刑事訴訟法第159 條第1 項、第159 條
    之2 分別定有明文。是被告以外之人於司法警察（官）調查
    中所為之陳述，依刑事訴訟法第159 條第1 項規定，係屬傳
    聞證據，原則上無證據能力，惟如該陳述與審判中不符時，
    其先前之陳述具有較可信之特別情況，且為證明犯罪事實存
    否所必要者，依同法第159 條之2 規定（即刑事訴訟法第15
    9 條第1 項所指之「除法律有規定者外」），始例外認為有
    證據能力；如該陳述與審判中相符時，因該陳述並不符合刑
    事訴訟法第159 條之2 有關傳聞例外之規定，故不得作為認
    定本案犯罪事實有無之證據。此時，當以其於審判中之陳述
    作為證據。觀乎證人天○○、辛○○○、卯○○、午○○、
    壬○○、甲○○、子○○、申○○於警詢中均陳述並指認係
    被告2 人騎乘機車行搶其等所有之皮包等語，核與本院審理
    中所述大抵相符，依前述刑事訴訟法第159 條之2 規定意旨
    ，自應逕以證人天○○、辛○○○、卯○○、午○○、壬○○、甲○○、申○○、子○○於本院審理中所為證述為認定
    事實之依據，再無引用其警詢中所述之必要。從而證人天○○、辛○○○、卯○○、午○○、壬○○、甲○○、申○○
    、子○○於於警詢中所述各節，依法均不具證據能力。
六、卷附高雄市政府警察局前鎮分局94年3 月20日扣押筆錄暨扣
    押物品目錄各1 件、贓證物認領保管單、94年檢總管字第33
    54號扣押物品清單1 紙，本案被告對上開資料之證據能力不
    爭執，且至言詞辯論終結前均未聲明異議，且本院審酌上開
    文書作成之形式均無瑕疵，復與待證事實具有關聯性等情況
    ，認為適合作為本案之證據，依刑事訴訟法第159 條之5 第
    1 項之規定，均有證據能力。
七、傳聞法則乃對於被告以外之人於審判外之言詞或書面陳述，
    亦即針對被告以外之人於審判外以言詞或書面所為之供述證
    據而為規範。卷附照片乃以科學、機械之方式，對於所拍攝
    內容所為忠實且正確之記錄，照片在性質上亦非供述證據，
    無刑事訴訟法第159 條第1 項規定之適用。
貳、實體部分：
甲、有罪部分：
一、訊被告庚○○坦承有涉犯附表一編號13所示之搶奪犯行，惟
    矢口否認有附表一編號1 至6 之犯行，被告未○○矢口否認
    有何附表一編號1 至7 之犯行，被告庚○○辯稱：附表一編
    號1 所示之時間，伊在岡山從事油漆的工作，附表一編號2
    至6 所示之時間伊都是在上班；被告未○○辯稱：附表一編
    號1 至6 所示之時間伊都在前鎮區○○路的「陽信當鋪」工
    作，上班時間係從早上9 點至晚上10點，附表一編號7 所示
    之時間，伊有騎乘機車搭載庚○○，但伊不知庚○○下車去
    搶奪被害人子○○之財物，各云云。
二、惟查：
  (一)被告庚○○、未○○涉有附表一編號1 至6 所示之搶奪犯行
    部分
    (1)被告庚○○、未○○涉有上開犯行，業據證人即被害人辛○○○、午○○、壬○○、申○○、天○○、甲○○、子
      ○○及當場目擊辛○○○、午○○遭搶奪皮包之證人卯○○、陳澤賢分別於警詢、偵訊及本院審理時證述明確，並
      有指認照片在卷可按，衡情被害人辛○○○、午○○、壬○○、申○○、天○○、甲○○、子○○確有被搶之事實
      ，否則其端無必要在警詢中隨意編撰遭搶。況被害人辛○○○、午○○、壬○○、申○○、天○○、甲○○、子○○及目擊證人卯○○、陳澤賢與被告庚○○、未○○素不
      相識，且辛○○○、午○○、壬○○、申○○、天○○、
      甲○○、子○○於本院審理時均經具結，如有不實證言，
      願受偽證罪之處罰，其更無誣攀之理，觀其等於本院審理
      時已指認被告庚○○、未○○與行搶之人身型相似，被告
      庚○○、未○○為行搶之人之嫌疑已屬重大，況且證人辛○○○、午○○、壬○○、申○○、天○○、甲○○、子
      ○○均為已滿20歲之成年人，距離案發未久即至警局指認
      ，此有警詢筆錄記載之時間可參，當時距案發時間不久，
      證人如何被搶之經過，其記認憶仍應深刻，堪認被害人就
      其於何時、地遭搶，且遭人用何種手法而搶奪，其經過情
      形應無誤認之虞，是渠等所證述應屬可採。
    (2)被告庚○○雖辯稱附表1 所示之時間，伊均在岡山工作，
      並舉證人即其同事戊○○為證及證人戊○○提出之被告庚○○出勤記錄可按，然比對附表一所示之時間與前述出勤
      記錄表，附表一所示之時間，均係在被告庚○○下班或沒
      有上班之時，是證人戊○○及其提出之被告庚○○出勤記
      錄表，尚難採為有利於被告庚○○之認定。
    (3)另被告未○○亦辯稱附表一編號1 至6 所示之時間伊都在
      「陽信當鋪」工作，並舉證人巳○○為證云云。然查，證
      人巳○○於本院審理時證稱：「（與被告未○○關係？）
      朋友。（是否曾經是同事？）是。（哪裡的同事？）陽信
      當舖。（自何時任職陽信當舖？）今年農曆過年後。被告
      介紹我去任職的。（ 被告未○○在陽信當舖做什麼工作
      ？）負責辦理典當。（你們2 個人上班時間都是一樣？）
      早上9 點到晚上10點。（中間有無休息時間？）沒有。上
      班時間都要在那裡。（1 個禮拜上幾天？）禮拜一到禮拜
      六。（下班後是否會與被告未○○出去吃飯？）有時候會
      。‧‧‧（上班時間會不會外出？）有時會。（都是你們
      2 個一起出去？）不一定，被告黃會出去貼廣告單。」（
      本院94年7 月20日審判筆錄），依證人巳○○所述，亦無
      法證明被告未○○於附表一編號3 、4 所示之時間係在「
      陽信當鋪」上班，是證人巳○○之證述顯難據為有利於被
      告未○○之認定。
    (3)另被告庚○○稱渠係於94年3 月份才經由寅○○之介紹而
      認識未○○，故伊2 人不可能於94年3 月之前共犯搶奪案
      件等語。查，本件係認定被告庚○○、未○○2 人於附表
      一編號94年3 月10日、15日、20日共犯搶奪案，已如前述
      及容後述之，則證人寅○○之證述（本院95年2 月24日審
      判筆錄參照）亦不足為被告2人有利之認定。
    (4)綜上所述，被告庚○○、未○○空言否認涉犯附表一編號
      1 至6 所示的搶奪犯行，要無可採。
  (二)被告庚○○、未○○涉犯附表一編號7 部分之犯行乙情，亦
    據證人即被害人子○○於警詢、本院審理時證述明確，並經
    在場目擊之證人徐中亭於警詢、偵訊時證述無訛，並有高雄
    市政府警察局前鎮分局94年3 月20日扣押筆錄暨扣押物品目
    錄各1 件、贓證物認領保管單、94年檢總管字第3354號扣押
    物品清單及指認照片在卷可按，而被告庚○○亦坦認確有為
    本件搶奪犯行。至被告未○○雖以前揭置辯，而被告庚○○
    於本院審理時亦證稱未○○對此部分不知情（本院95年6 月
    23 日 審判筆錄參照）云云。然查，證人子○○證稱：「（
    被搶經過？）當時我是走路，我的皮包背在左邊，有看到二
    個人騎壹台機車從我後面靠近我，所以我要靠邊走，坐在機
    車後面的人下車拉我的皮包，我就喊搶劫。我與搶匪拉扯的
    時候，有伸手把皮包內的小皮包拿出來，結果掉在地上，小
    皮包的零錢有一部份掉出來，他們後來把小皮包撿起來然後
    就拿走了，大皮包沒有被拿走。（有無看到與你拉扯的搶匪
    的臉？）他是戴口罩，沒有戴安全帽。當時看到他穿黑色的
    風衣，高高瘦瘦的，是個年輕人。（有無看到騎摩托車人的
    長相？）有戴口罩，但我不知道有沒有戴安全帽。也是穿黑
    色的風衣。」（本院94年8 月8 日審判筆錄)； 證人徐中證
    稱：「94年3 月20日凌晨1 時20分許，在高雄市前鎮區○○○路近三多三路口，看見有2 名男子（均戴口罩、半罩式安
    全帽）共乘1 部GOING100深色重機車，車牌以口罩遮掩。」
    （94 年3月20日警詢筆錄），而共同被告庚○○於警詢亦供
    稱「警方查獲我搶奪之健保卡、信用卡、會員卡、紅包袋等
    物。‧‧‧是於94年3 月20日凌晨1 時20分許在高雄市前鎮
    區○○○路196 號前搶奪路人皮包。‧‧‧（你當時係與何
    人搶奪？分工為何？交通工具為何？）是與未○○一起作的
    ，是未○○騎機車後載我並由我下車行搶的，是騎車號Cl6-
    116 號機車。（你與未○○如何行搶？）我們先行於路上尋
    找作案目標後再以口罩將機車車遮掩後由我下手行搶。」（
    庚○○94年3 月20日警詢筆錄參照）。苟被告未○○僅係欲
    與庚○○共乘機車外出逛逛，何須配載口罩，並以口罩將所
    騎乘之機車車牌遮蓋住，其等所為再再證明係為掩飾真正身
    份後搶奪被害人子○○之財物甚明，是被告未○○所辯及夏
    庭翔於本院審理時所證述均係事後卸責、迴護之詞，殊難採
    信。至被告庚○○稱警員於其身上所扣得之現金7 千3 百元
    ，係伊於94年3 月19日當天自老板處領得之薪資，並舉證人
    王佩為證。惟查，證人乙○○於本院審理時證稱：「（94
    年3 月19日是否有跟被告夏去領7300元？）是。（去哪裡領
    的？）去鳳山老闆家領的。（這是什麼錢？）他的薪水。（
    19日領完薪水後到20日凌晨，你們都在一起？）19日晚上7
    、8 點領完錢到20日凌晨一點多我們都在一起。（這段期間
    你們去過哪裡？）沒有，就到處亂晃。（這段期間你們有無
    花錢？）買煙和吃飯。（是誰出的錢？）被告夏出的，不知
    道花了多少錢。（是誰提議要去KTV ？）不知道是誰提議，
    是被告夏帶我去的。‧‧‧你們二個人當天在一起的期間，
    所花的錢是用他所領的薪水支付？是。（他身上後來剩下多
    少錢？）5000多元。（你怎麼知道他身上剩下5000多元？）
    他有拿給我看。‧‧‧」（本院94年7 月20日審判筆錄），
    然被告庚○○於附表一編號6 、7 所示之時間、地點，為附
    表一編號6 、7 所示之搶奪犯行，顯無可能於證人乙○○所
    述之時間，與乙○○一起，而衡諸被告庚○○與乙○○當時
    係男女朋友關係，證人乙○○所述自有迴護被告庚○○之可
    能，是證人乙○○所述自難採信。綜上，事證明確，被告庚○○、未○○共犯附表一編號7 部分所示之搶奪犯行，亦堪
    認定。
三、按刑法業經總統於94年2 月2 日，以華總一義字第09400014
    901 號令修正公佈，並自95年7 月1 日施行（下稱修正後刑
    法）。又行為後法律有變更者，適用行為時之法律。但行為
    後之法律有利於行為人者，適用最有利於行為人之法律，修
    正後刑法第2 條第1 項定有明文；而所謂「法律變更」與法
    律修正之概念有別，係指因法律修正而「刑罰」有實質之更
    異而言（如修正後新舊法法定本刑輕重變更），始有依上開
    規定為準據法而比較適用新法或舊法之問題。如新舊法處罰
    之輕重仍然相同，並無有利或不利之情形，即無適用上開規
    定為比較之餘地，自應依一般法律適用之原則，適用現行、
    有效之裁判時法論處（最高法院95年度臺上字第6909號判決
    意旨參照）。次按，新舊刑法關於刑之規定，雖同採從輕主
    義，係適用最有利於行為人之法律，既曰法律，自較刑之範
    圍為廣，比較時應就罪刑有關之共犯、未遂犯、連續犯、牽
    連犯、結合犯以及累犯加重、自首減輕、暨其他法定加減原
    因、與加減例等一切情形，綜其全部之結果，而為比較，再
    適用有利於行為人之法律處斷，最高法院24年上字第4634號
    判例著有明文。查本案被告行為庚○○、未○○後法律已有
    修正，關於本件情形：
  (一)刑法第25條、第26條未遂犯之規定，就刑法第25條第1 項關
    於「已著手於犯罪行為之實行而不遂者，為未遂犯」之規定
    並未修正，而同條第2 項於94年2 月2 日修正公佈前之規定
    為：「未遂犯之處罰，以有特別規定者，為限」，修正後則
    為：「未遂犯之處罰，以有特別規定者為限，並得按既遂犯
    之刑減輕之」，另刑法第26條修正前為：「未遂犯之處罰，
    得按既遂犯之刑減輕之。但其行為不能發生犯罪之結果，又
    無危險者，減輕或免除其刑」，修正後則為：「行為不能發
    生犯罪之結果，又無危險者，不罰」，是除不能未遂犯修正
    為不罰以外，僅二條文條項之移列。本案被告之未遂型態既
    非不能未遂犯，則本件適用修正前刑法第25條、第26條未遂
    犯之規定，自無不利於被告。
  (二)關於共同正犯部分，修正前刑法第28條規定：「二人以上共
    同實施犯罪之行為者，皆為正犯」，修正後則規定為「二人
    以上共同實行犯罪之行為者，皆為正犯」，依修法意旨乃為
    強調個人責任，及犯罪係處罰行為，而非處罰行為人之思想
    或惡性即重視客觀之犯罪行為，故有修正共同正犯之參與類
    型，確定在「實行」概念下之共同參與行為，始成立共同正
    犯，以別於舊法時代將「實施」二字涵蓋陰謀、預備、著手
    、實行之概念在內；本件被告與矯恆志既係基於犯意聯絡，
    共同實行賭博之犯行，其所為無論依新舊法之定義，均合於
    共同正犯之規定，並無有利或不利之影響，依首揭說明，自
    無適用修正後刑法第2 條第1 項之規定，而為比較新舊法適
    用之必要（最高法院95年度臺上字第5669號判決意旨參照）
    。
  (三)關於連續犯之適用，因被告行為後新法業已刪除連續犯之規
    定，此刪除雖非犯罪構成要件之變更，但顯已影響行為人刑
    罰之法律效果，自屬法律有變更，經比較新舊法結果，修正
    後刑法尚無有利於被告，依修正後刑法第2 條第1 項前段之
    規定，應適用被告行為時之法律，即修正前刑法第56條之規
    定論以連續犯（最高法院95年5 月23日95年第8 次刑事庭會
    議決議參照）。
  (四)關於累犯之規定，於有期徒刑執行完畢後5 年內，故意再犯
    本件有期徒刑以上之罪，不論依修正前之刑法第47條或修正
    後之刑法第47條第1 項之規定，均構成累犯，對被告而言並
    無有利或不利之情形，亦不生新舊法比較之問題，應逕依現
    行刑法第47條第1 項規定，論以累犯，並加重其刑（最高法
    院95年度台上字第5599號判決參照）。
四、核被告庚○○、未○○所為，均係犯刑法第325 條第1 項搶
    奪罪及刑法第325 條第3 項、第1 項搶奪未遂罪（附表一編
    號4 部分）。被告庚○○與未○○就附表一編號4 、7 ，被
    告庚○○與不詳姓名成年之人就附表一編號1 、2 ，彼此互
    有犯意聯絡及行為分擔，均為共同正犯。被告庚○○、未○○先後多次搶奪遂及搶奪未遂犯行，均時間緊接，犯罪構成
    要件相同，顯係基於概括犯意為之，均應依連續犯之規定論
    以搶奪既遂一罪，並依法加重其刑。又被告未○○有犯罪事
    實欄所載之前科情形，有臺灣高等法院被告前案紀錄表在卷
    可稽，於有期徒刑執行完畢後5 年內再故意犯本件有期徒刑
    以上之罪，為累犯，應依刑法第47條第1 規定加重其刑，並
    依刑法第70條規定遞加重之。爰審酌被告未○○前已有搶奪
    前科，已如前述，竟不思悔改，再為本件連續搶奪犯行，且
    被告庚○○、未○○為本件犯行時分別20歲、19歲，身強體
    健、年輕力壯，竟不謀正途賺取所用，好逸惡勞，趁被害人
    （多為婦女）疏未防備之際，公然於街道騎乘機車出手搶奪
    被害人財物，甚且於光天化日下行搶，致被害人身心受創，
    生活安全感遭破壞殆盡，危害社會治安，惡性非輕，且犯後
    否認犯行，態度不佳等一切情狀，分別量處如主文所示之刑
    。又按保安處分係對受處分人將來之危險性所為拘束其身體
    、自由等之處置，以達教化與治療之目的，為刑罰之補充制
    度。本諸法治國家保障人權之原理及刑法之保護作用，其法
    律規定之內容，應受比例原則之規範，使保安處分之宣告，
    與行為人所為行為之嚴重性，行為人所表現之危險性及對於
    行為人未來行為之期待性相當。而強制工作亦係保安處分之
    一種，被告之犯罪行為除科以刑罰外，是否另須宣告付強制
    工作自需依前開原則就個案情形為具體之認定。查被告未○○於90年固有搶奪前科，再犯本案，惟被告未○○係相隔數
    年後再犯本案，另被告庚○○前並無相類似之前科，有其臺
    灣高等法院前案紀錄表可參，尚難認被告庚○○、未○○有
    犯搶奪罪之習慣，而本院斟酌全辯論意旨認被告庚○○、未
    ○○涉案情節，予以刑罰之科處及執行，應已能收教化、再
    生作用，未來若能順利謀職，當能重返社會，而能適應社會
    生活，因此並無於刑之執行前，宣告令入勞動場所強制工作
    之必要，附此敘明。另被告2 人犯本件搶奪犯行所使用之安
    全帽、口罩，並未扣案，亦無法證明現尚存在，為免將來執
    行之困難，故不予以宣告沒收，併此敘明。
乙：不另為無罪之諭知部分：
一、公訴意旨另以：被告庚○○與未○○基於共同或獨自為自己
    不法所有之意圖，並基於概括犯意，連續單獨或共乘機車，
    在高雄市各地趁機下手搶奪附表二所示被害人之財物；另被
    告未○○於附表三所示之時、地，與庚○○共同搶奪被害人
    辛○○○之財物。因認被告庚○○、未○○所為均係犯刑法
    第325 條第1 項之搶奪罪嫌。
二、按犯罪事實應依證據認定之，無證據不得認定犯罪事實；被
    告或共犯之自白，不得作為有罪判決之唯一證據，仍應調查
    其他必要之證據，以查其是否與事實相符，刑事訴訟法第
    154 條第2 項及第156 條第2 項分別定有明文，再認定犯罪
    事實，須依證據，而所謂證據，係指合法之積極證據就犯罪
    事實能為具體之證明者而言；又認定不利於被告之事實，須
    依積極證據，苟積極證據不足為不利於被告事實之認定時，
    即應為有利於被告之認定，更不必有何有利之證據，最高法
    院30年上字第816 號著有判例。所謂「積極證據足以為不利
    被告事實之認定」，係指據為刑事訴訟法上證明之全盤證據
    資料，無論其為直接證據或間接證據，在客觀上均須達於通
    常一般之人均不致於有所懷疑，而得確信其為真實之程度，
    始得據為有罪之認定，若其關於被告是否犯罪之證明未能達
    此程度，而有合理性懷疑之存在，致使無從形成有罪之確信
    ，根據「罪證有疑，利於被告」之證據法則，即不得遽為不
    利於被告之認定，最高法院76年台上字第4986號判例足資參
    照。
三、訊據被告庚○○、未○○均堅決否認涉犯附表二、三所示之
    犯行，均辯稱：伊等並未為附表二、三所示之搶奪行為等語
    。
四、經查：
  (一)證人即被害人辰○、戌○○○、己○○、丑○○、酉○○、
    癸○○於警詢或偵訊時雖均陳稱確定係被告庚○○、未○○
    2 人分別或2 人共同或與他人共同搶奪渠等之皮包，惟證人
    即被害人辰○、戌○○○、己○○、丑○○、酉○○、癸○○於本院審理時，辰○證稱：「（94年2 月12日下午五時20
    分是否被搶走金項鍊壹條？）是。（如何被搶？）我當時騎
    殘障電動車，行經崗山子公園，一名戴著黑色半罩式安全帽
    、穿黑色西裝的男子騎乘機車到我旁邊伸手搶走我脖子上的
    金項鍊。搶走要離去時，機車擦撞到我的殘障電動車，我就
    跌倒受傷。（有無看到搶你項鍊人的長相？）黑黑的，高高
    的，穿一套黑西裝。（有無看到搶匪的臉？）有稍微看到，
    是年輕人，約3 、40歲。（你在警訊時有無指認搶匪？）有
    。（對警訊筆錄中記載，你稱庚○○就是搶你項鍊的人是否
    實在？）在警局沒有指認，是後來在偵查中才指認。（偵查
    中指認是否正確？）偵查中檢察官有讓我指認，我只是說好
    像是那個人，我有一些印象，但是模糊不確定，是否就是該
    人。（被搶的時候看到搶匪的臉的時間有多長？）幾秒鐘。
    （你並沒有看清楚搶匪的長相？）是的。」（本院94年8 月
    18日審判筆錄）；證人戌○○○證稱：「（是否於94年2 月
    25 日 下午一點半的時候在苓雅區○○○○○街口被搶？）
    是。（被搶過程？）我從大統百貨出來，要走到泰順街的一
    個公園，當時四處無人，突然有一個人從我後面拉我的手提
    袋（大統百貨的提袋），手提袋裡面有我的小皮包，我開始
    沒有反應被搶，後來我被拉了一小段路，我才發覺被搶。（
    搶你的有幾個人？）1 個人。（搶你的人有無戴安全帽？）
    有。是黑色半罩安全帽。（搶你的人騎什麼樣的機車？）黑
    色的125 。（有無看到車牌號碼？）沒有。（為何沒有看到
    車牌？）原先不知道是被搶，以為是被認識的人抓弄，所以
    沒有去注意。（有無看到搶你的人的正面？）沒有。只有看
    到背面。（為何在警局稱可以百分之百確定當時是未○○行
    搶你皮包之人？）我當時不是這樣講，我只說一個人搶我，
    我只有看到搶的人的後面，因為警員給我指認的的人的背後
    有點像搶我的人。（現在如果讓你指認是否可以指認出搶你
    的人？）認不出來。」（本院94年7 月20日審判筆錄）；證
    人己○○證稱：「（94年2 月27日早上11時5 分在福建街、
    廈門街口被搶？）有。（被搶經過？）我當時走在路上，皮
    包勾在左手，歹徒從我後面過來，當時路上沒有什麼人，所
    以沒有什麼聲音，他搶我的時候，我就跌到地上去。（歹徒
    使用什麼交通工具？）摩托車。（幾個人？）2 個人。（有
    無戴安全帽？）有。（是何人下手搶你？）坐後座的人。（
    有無看到他們長相？）沒有。只看到後座那個搶我皮包人的
    背影。（在警局時有無指認歹徒？）有，當時有2 人讓我認
    。（有無認出是誰？）沒有。我跟警察說我只看到背影，看
    起來瘦瘦的，沒有看到正面。（你在警局陳述，「當日坐在
    後座的人很像庚○○』？）對，我是說他的身材很像。（有
    無看到騎機車人的長相？）沒有，被後座的人擋住了。坐後
    座那個人比較高、瘦，前座的人比較矮，所以就被坐後座的
    人擋住，我也沒有看到他的臉。」（本院95年2 月24日審判
    筆錄）；證人丑○○證稱：「（有無於94年3 月18日晚上在
    苓雅區○○街24號前被搶？）有。（被搶經過？）我走在巷
    子，皮包勾在左手，當時我右手抱著小孩，後來將小孩還給
    朋友，轉身的時候就被搶。（搶你皮包的人有幾個？）2 人
    ，一胖一瘦，有戴安全帽，我記得坐後座的人比較瘦，穿花
    色上衣。（何人行搶？）坐後座的人。（有無去警局指認？
    ）警察讓被指認者戴安全帽，騎機車讓我指認。（你指認的
    人是搶你皮包的人？）因為背影和坐的姿勢都很像，但因被
    搶當時很暗，歹徒長相我看得很模糊。（當時有無辦法確認
    你指認的人就是搶你皮包的人？）指認的時候只有2 個人，
    我當時跟警察說我被搶的時候，有跟歹徒拉扯，有大約瞄到
    臉型，我感覺他們的背影很像。」（本院95年2 月24日審判
    筆錄）；證人蔡證證稱：「（是否於94年3 月17日12時39
    分在中山路、興中路口被搶？）是。（被搶經過？）那天中
    午我和同事要去吃午餐，我們走路在等紅綠燈的時候，我的
    皮包當時勾在左手，我走在外側。然後突然間我皮包被拉走
    ，我就跌倒。（當時歹徒使用什麼交通工具？）他們騎機車
    。（有幾人？）二人。（有無看到長相？）因為當時我跌倒
    ，坐在後座的人有轉過來看我，所以我有看到他的側面。他
    們當時有戴半罩式安全帽。（有無看到他整個長相？）沒有
    。（警局時是否有指認歹徒？）警察有讓我看照片、和本人
    。（總共幾人讓你指認？）二人。（有無看出是誰搶你？）
    我覺得其中一個很像是坐在後座的人。（警訊時稱「我能夠
    明確的指認是未○○搶我的沒錯」？）我當時看到未○○，
    真的跟搶我的人很像。（警察讓你指認的時候，有無讓被指
    認者坐在機車上並戴安全帽讓你指認？）有。（是否可確定
    是未○○搶你皮包？）就是跟我看到的那個人很像。（被搶
    的經過花了多少時間？）就一下子而已，有一個老伯騎機車
    幫我追，但是沒有追到，也沒有記到車牌。（當時坐後座那
    個人有回頭看你？）是。就低下頭看我。」（本院95年2 月
    24日審判筆錄）；證人癸○○證稱：「（94年3 月20日凌晨
    0 時50分是否有在一心路、民權路口被搶？）是。當時我在
    騎摩托車，我的皮包掛在腳踏板上，突然發現有一個東西在
    勾我的皮包，我就尖叫，我一看他們是二台機車共三個人，
    我就不敢追。（有無看到那三個人的長相？）那時候嚇到了
    ，沒有看到‧‧‧（在警局有無指認搶匪？）我有去警局，
    但是我的印象很模糊，不敢指認。當時警察有叫一個人進來
    ，要我指認。我覺得很模糊，沒有指認。（在警局時陳述，
    庚○○就是搶奪你皮包的人，且警察問你為何確定搶匪是庚○○，你說當時他靠你很近，所以有看到他左側，有何意見
    ？）證人癸○○當時搶我的人都是穿深色的衣服，我看到其
    中騎摩托車人的側面，出手搶我的人我沒有看到他的容貌。
    （可否形容騎摩托車人的特徵？）那時候的路段很暗，我當
    時又在發呆，沒有去注意。‧‧‧（為何在警局時那麼確定
    庚○○是搶你皮包的人？）當時警察有帶一個人給我們指認
    ，指認的人有三個人，被我指認的那個人帶著口罩，我看他
    眼睛的輪廓很像當天騎摩托車的人。」（本院94年8 月18日
    審判筆錄），證人即被害人辰○、戌○○○、己○○、丑○○、酉○○、癸○○等人先後陳述已不一致。況附表二搶奪
    案件之發生過程，均僅在短短時間內發生，搶犯亦迅速離開
    搶案現場，被害人被害人辰○、戌○○○、己○○、丑○○
    、酉○○、癸○○等人與行搶之人間並不相識，因此在此
    短短時間內與行搶之人接觸之短暫模糊記憶所為之指認，自
    無法排除誤認之可能性，雖被害人辰○、戌○○○、己○○
    、丑○○、酉○○、癸○○等人不可能誣指被告，但仍無法
    排除誤認之可能性，是自難單以被害人辰○、戌○○○、己○○、丑○○、酉○○、癸○○等人確認搶犯之指述，遽以
    認定被告庚○○、未○○有上揭搶奪之犯行。
  (二)按在美國警界，除因嫌疑人係在犯罪現場或其附近當場逮捕
    ，得使用「當面指認」，立即使被害人或目擊者一對一當面
    指認嫌疑人者外，因體認單一指認之錯誤率甚高，為確保指
    認程序能符合心理學之認知、記憶原理，提高指認的正確性
    ，皆以「列隊指認」為主，其主要指認法則有：列隊指認
    程序的被指認人，包括被疑者在內不得少於5 人，最好以6
    人實施。所有參與列隊指認程序之他案犯人，必須與本案
    嫌疑人同性別、同人種、同樣年齡，且必須與本案嫌疑人具
    有相似身高、體重、膚色、髮型、髮色。所有參與列隊指
    認的犯人，必須身著同樣的服裝。嫌疑人必須以隨機列隊
    方式供指認，不得把嫌疑人排列於經暗示的特定位置。對
    於每個參與被列隊指認之人，應給予同樣指示，不得單就某
    一特定被指認人，令其為某種指示動作，如為辨識被指認人
    口音，而令其口述：「手舉起來」時，或為辨識被指認人體
    型或背影而命其帶面罩、轉身時，皆應令列隊之被指認人逐
    一為之。在德國經由學說理論的探討及實務界之運作經驗，
    皆認目擊證人之指認，對法院是具有極大證明力的證據，故
    錯誤的指認會產生極重大的後果，惟人類之記憶，卻又如此
    容易受到誘導及干擾，因此共同歸納出下列重要的列隊指認
    法則：被指認應為「選擇式」的指認，不得為單一指認。
    指認前應由指認人先行陳述嫌疑人之特徵。供選擇指認
    之數人，在外形上不得有重大的差異。指認前不得有任何
    可能誘導的安排出現。指認前必須告訴指認人，真正的犯
    罪嫌疑人，不一定在被指認的行列中。如未依照上開原則所
    為之指認，應認無證據能力。我國刑事訴訟法對嫌疑人指認
    之程序並無規定，故司法警察之嫌疑人指認程序，皆使用一
    對一的當面指認，甚至是在司法警察機關誘導下實施指認，
    不僅減低目擊證人指認之正確性，更可能導致誤判（以上文
    字係摘錄自最高法院學術研究會編印之「刑事訴訟起訴狀一
    本主義及配套制度法條化研究報告」下冊第三篇「人犯之指
    認」一文）。本件被害人辰○、戌○○○、己○○、丑○○
    、酉○○、癸○○至警局指認被告庚○○、未○○時，是由
    被害人辰○、戌○○○、己○○、丑○○、酉○○、癸○○
    直接對被告庚○○未○○為一對一之指認，並無與其他人同
    時被指認，觀諸警卷所附之指認照片即明。查被害人辰○、
    戌○○○、己○○、丑○○、酉○○、癸○○在街上遭搶奪
    ，歹徒下手時間僅一瞬間，被害人辰○、戌○○○、己○○
    、丑○○、酉○○、張伊在無預警情況下，突然遭歹徒行搶
    並跌倒在地，在此驚嚇狀況下，瞬間能否看清下手行搶歹徒
    之長相，實不無可疑，亦不合「列隊指認」原則之指認，在
    美國、德國均認定無證據能力，我國刑事訴訟法因無規定指
    認之程序，故非採「列隊指認」之「當面指認」，亦認為有
    證據能力，只是證據證明力之強弱而已，而「當面指認」常
    發生指認錯誤之情況，故本院認不能以被害人辰○、戌○○○、己○○、丑○○、酉○○、癸○○之唯一指認，為被告
    庚○○、未○○犯罪之依據，被害人辰○、戌○○○、己○○、丑○○、酉○○、癸○○指認被告庚○○、未○○為搶
    嫌，除其之指認外，並無其他證據足資證明其指認已達於無
    誤之程度，尚不能以其唯一之指認，遽為被告庚○○、未○○此部分有罪之判決。
  (三)公訴人另認被告未○○於附表三所示之時間地點，與庚○○
    共同搶奪被害人辛○○○之財物云云。然查，本件證人即被
    害人辛○○○證稱：「（有無看到誰搶你？）沒有。因為我
    當時趴在地上。」（本院95年2 月24日審判筆錄）；而目擊
    本件搶案發生之證人卯○○證稱：「（是否於94年1 月11日
    中午12時40分於青年二路89號前面看到辛○○○被搶？）有
    。（看到的情形？）證人卯○○當時我在買飲料的時候，就
    看到二個人在青年二路騎機車繞來繞去。之後我走到對面的
    人行道，我就看到歹徒騎機車搶走辛○○○的皮包。是坐後
    座的人搶的。（有無看到歹徒的長相？）騎機車的人比較胖
    ，後座的人比較瘦，二個人都有在口罩，坐後座的人是戴綠
    色格子的口罩。（警局時警察有讓你指認搶奪的人？）有。
    （有無認出來歹徒？）有。（在警局時稱，你確定庚○○就
    是搶辛○○○皮包的人？）是。（如何確定？）警局的時候
    有讓他戴安全帽騎著摩托車，而且歹徒當時有戴眼鏡，隔事
    發沒有多久，所以我確定當時的指認是對的。而且他們當時
    在附近繞來繞去的時候，我有注意看。（有無指認出前面那
    個人？）因為前面那個沒有回頭，只有後座那個人回頭。」
    （本院95年2 月24日審判筆錄），依證人辛○○○、卯○○
    所述，渠等均未看見當時坐在機車前座之人，亦無法證明當
    時坐在機車前座之人係被告未○○，則公訴人認被告未○○
    涉犯附表三所示之搶奪犯行，顯屬誤會。
  (四)綜上所述，被告庚○○、未○○所涉附表二、三所示之搶奪
    案，公訴人所舉之證據，均有瑕疵，並未達到「確信其為真
    實」之程度，被告庚○○、未○○所辯其等未涉二、三之搶
    奪行為，應足採信。此外尚乏積極證據足證被告庚○○、未
    ○○有該部分之搶奪犯行，本應為無罪之諭知，惟因公訴意
    旨認被告庚○○未○○就此部之行為與前開經起訴並經本院
    認定有罪部分，具有連續犯之裁判上一罪關係，爰不另為無
    罪之諭知。
丙、退併辦理部分（臺灣高雄地方法院94年度偵字第12779 號）
一、併辦意旨另以：被告庚○○、未○○基於意圖為自己不法所
    有之犯意聯絡，共同於附表四參所示之時間、地點，搶奪附
    表四所示之被害人之財物，因認被告庚○○未○○共同連續
    涉犯刑法第325 條第1 項之搶奪罪嫌。訊之被告庚○○、未
    ○○堅決否認涉有前開搶奪犯行，均辯稱：附表四所示之搶
    奪案件，均非伊等所行搶等語。
二、經查，證人即被害人丁○○、亥○○、丙○○於警詢雖均陳
    稱確定係被告庚○○、未○○2 人共同搶奪渠等之皮包，惟
    證人即被害人丁○○、亥○○、丙○○於本院審理時，均改
    稱沒有看清楚搶奪伊等皮包之人，故無法指認行搶之人等語
    ，準此，被害人丁○○、亥○○、丙○○既均無法確認被告
    庚○○、未○○涉犯此部分之搶奪罪嫌，尚難據為認定被告
    有為附表四所示之犯罪行為，再者，附表四所示被害人丁○○、亥○○、丙○○遭搶之物均未尋獲，即無何證據可供為
    補強之證據，自難僅憑被害人丁○○、亥○○、丙○○於警
    詢中之指述即遽論被告庚○○、未○○涉有附表四所示之搶
    奪犯行。是被告庚○○、未○○經移送併辦犯行部分（指附
    表四部分），既查無其他證據可認被告庚○○、未○○涉有
    何搶奪犯行，且此部分未據起訴，本院不得併為審理，應退
    回檢察官另行偵辦，併此敘明。
據上論斷，應依刑事訴訟法第299 條第1 項前段，刑法第2 條第
1 項前段、第28條、第325 條第1 項、第47條第1 項、第70條、
修正前刑法第56條，判決如主文。
本案經檢察官地○○到庭執行職務。
中　　華　　民　　國　　96　　年　　2 　　月　　13　　日
                  刑事第十一庭  審判長法　官  何秀燕
                                      法  官  林揚奇
                                      法  官  戰諭威
以上正本證明與原本無異。
如不服本判決，應於收受送達後10日內向本院提出上訴書狀。
中　　華　　民　　國　　96　　年　　2 　　月　　13　　日
 　　　　　　　　　　　　　　　       書記官  簡鴻雅
附錄本判決論罪之法條：
中華民國刑法第325條第1項
（普通搶奪罪）
意圖為自己或第三人不法之所有，而搶奪他人之動產者，處6 月
以上5 年以下有期徒刑。
附表一：
┌──┬─────┬──────┬───┬───────┬───┐
│編號│時   間   │地    點    │被害人│被搶財物      │行為人│
├──┼─────┼──────┼───┼───────┼───┤
│1.  │94年1 月11│高雄市苓雅區│徐蔡素│皮包1 只（內有│庚○○│
│    │日中午12時│青年二路89號│嬌    │證件、金融卡、│及不姓│
│    │40分許    │前          │      │現金、行動電話│名之人│
│    │          │            │      │等）          │      │
├──┼─────┼──────┼───┼───────┼───┤
│2.  │94年2 月2 │苓雅區○○路│午○○│皮包1 只（內有│庚○○│
│    │月零時55分│與河南路口  │      │證件、現金、行│及不詳│
│    │許        │            │      │動電話等）    │之人  │
├──┼─────┼──────┼───┼───────┼───┤
│3.  │94年2 月25│高雄市苓雅區│壬○○│皮包1 只（內有│庚○○│
│    │日晚上7 時│建國路與大順│      │證件、金融卡、│      │
│    │40分許    │路口        │      │現金等）      │      │
├──┼─────┼──────┼───┼───────┼───┤
│4.  │94年3 月10│高雄市三民區│申○○│皮包1 只（內有│庚○○│
│    │日1 時35分│陽明路35號附│      │證件、金融卡等│未○○│
│    │許        │近          │      │），然被告2 人│      │
│    │          │            │      │因摔倒而未得逞│      │
├──┼─────┼──────┼───┼───────┼───┤
│5.  │94年3 月15│高雄市苓雅區│天○○│皮包1 只（內有│未○○│
│    │日下午6 時│三多路與仁義│      │證件、金融卡、│      │
│    │35分許    │街口        │      │現金、日幣、行│      │
│    │          │            │      │動電話、支票等│      │
│    │          │            │      │）            │      │
├──┼─────┼──────┼───┼───────┼───┤
│6.  │94年3 月20│高雄市前鎮區│甲○○│皮包1 只（內有│庚○○│
│    │日零時40分│二聖路與民權│      │證件、金融卡、│      │
│    │許        │路口        │      │現金等）      │      │
├──┼─────┼──────┼───┼───────┼───┤
│7.  │94年3 月20│高雄市前鎮區│子○○│皮包1 只（內有│庚○○│
│    │日1 時20分│林森三路196 │      │證件、金融卡、│未○○│
│    │許        │號前        │      │現金等）      │      │
└──┴─────┴──────┴───┴───────┴───┘
附表二
┌──┬───────┬───────┬───┬────────┐
│編號│時   間       │地    點      │被害人│被搶財物        │
│    │              │              │      │                │
├──┼───────┼───────┼───┼────────┤
│1.  │94年2 月12日下│高雄市前鎮區瑞│辰○  │金項鍊          │
│    │午5 時20分許  │隆路崗山仔公園│      │                │
│    │              │前            │      │                │
├──┼───────┼───────┼───┼────────┤
│2.  │94年2 月25    │高雄市苓雅區  │蔡洪秀│皮包1 只（內有證│
│    │日下午1 時    │和平路與泰順  │玉    │件、金融卡、現金│
│    │30分許        │街口          │      │等）            │
├──┼───────┼───────┼───┼────────┤
│3.  │94年2 月27日上│高雄市苓雅區  │己○○│皮包1 只（內有證│
│    │午11時5 分許  │福建路與廈門  │      │件、金融卡、現金│
│    │              │街口          │      │、行動電話等）  │
├──┼───────┼───────┼───┼────────┤
│4.  │94年3 月17日中│高雄市苓雅區中│蔡靜萱│皮包1 只（內有證│
│    │午12時39分許  │山路與興中路口│      │件、金融卡、現金│
│    │              │              │      │、行動電話等）  │
├──┼───────┼───────┼───┼────────┤
│5.  │94年3 月1 日晚│高雄市苓雅區華│丑○○│皮包1 只（內有證│
│    │上8 時20分許  │興街24號前    │      │件、金融卡、現金│
│    │              │              │      │、行動電話等）  │
├──┼───────┼───────┼───┼────────┤
│6.  │94年3 月20日零│高雄市前鎮區  │癸○○│皮包1 只（內有證│
│    │時50分許      │一心路與民權  │      │件、金融卡等）  │
│    │              │路口          │      │                │
└──┴───────┴───────┴───┴────────┘
附表三：
┌──┬─────┬──────┬───┬───────┬───┐
│編號│時   間   │地    點    │被害人│被搶財物      │行為人│
├──┼─────┼──────┼───┼───────┼───┤
│1.  │94年1 月11│高雄市苓雅區│徐蔡素│皮包1 只（內有│庚○○│
│    │日中午12時│青年二路89號│嬌    │證件、金融卡、│黃偉翔│
│    │40分許    │前          │      │現金、行動電話│      │
│    │          │            │      │等）          │      │
└──┴─────┴──────┴───┴───────┴───┘
附表四
┌──┬──────┬───────┬───┬────────┐
│編號│時   間     │地    點      │被害人│被搶皮包內之財物│
│    │            │              │      │                │
├──┼──────┼───────┼───┼────────┤
│一  │94年2 月8日 │高雄市○○路與│丁○○│皮包1 只（內有）│
│    │晚上8 時10分│建武路口      │      │                │
│    │許          │              │      │                │
├──┼──────┼───────┼───┼────────┤
│二  │94年2 月17日│高雄市○○街  │亥○○│皮包1 只        │
│    │晚上9 時5 分│與鼎金路口    │      │                │
│    │許          │              │      │                │
├──┼──────┼───────┼───┼────────┤
│三  │94年2 月28日│高雄市○○路  │丙○○│皮包1 只（內有現│
│    │中午12時許  │與陽明路口    │      │金、金融卡、信用│
│    │            │              │      │卡等物）        │
└──┴──────┴───────┴───┴────────┘
